【裁判字號】    89,交易,447
【裁判日期】    890911
【裁判案由】    公共危險等
【裁判全文】
臺灣臺南地方法院刑事判決                        八十九年度交易字第四四七號
    公  訴  人  臺灣台南地方法院檢察署檢察官
    被      告  乙○○
右列被告因公共危險等案件，經檢察官提起公訴 (八十九年度偵字第六九五七號)，
本院判決如左：
    主  文
乙○○服用酒類，不能安全駕駛動力交通工具而駕駛，處罰金貳萬元。如易服勞役，
以參佰元折算壹日。
其餘被訴過失傷害部分公訴不受理。
    事  實
一、乙○○於民國八十九年六月八日下午六時二十分許，明知其飲用酒類後，已不能
    安全駕駛動力交通工具，猶駕駛車號Ｄ３─５２１８號自小客車，由北向南行經
    台南縣仁德鄉○○村○○路○段七五０號前時，因酒醉並疏未注意車前狀況，竟
    侵入對向車道撞及由甲○○所騎乘車號ＨＯＨ─９９０號重型機車，甲○○因之
    受有雙腿骨折等傷害。嗣經警前往處理，並以酒精測定器檢測吹氣其吐氣所含酒
    精成份達每公升一‧０一毫克而查獲。
二、案經甲○○訴由台南縣警察局歸仁分局報請臺灣臺南地方法院檢察署檢察官偵查
    起訴。
    理  由
有罪部分：
一、訊據被告乙○○對於右揭酒後駕車之事實坦承不諱，惟辯稱並影響開車云云。按
    道路交通安全規則第一百十四條第二款規定汽車駕駛人飲酒後吐氣超過每公升０
    ．二五毫克以上者，不得駕車，即是基於酒精對人體中樞神經系統有麻醉作用，
    為維護安全駕駛，而為之禁止規定。再呼氣中酒精濃度每公升０．五五毫克或血
    液中酒精濃度在百分之０．一一以上，參考德國、美國之標準，肇事率為一般正
    常人之十倍，認為已達不能安全駕駛之標準，此有法務部於八十八年五月十日邀
    集交通部、行政院衛生署、中央警察大學等單位相關人員召開之研商訂定刑法第
    一百八十五條之三服用毒品、麻醉麻藥品、酒類或其他相類之物，不能安全駕駛
    交通工具之認定標準會議結論可參。再酒精使用後對人體之影響除造成自主神經
    系統亢奮與認知功能之暫時性缺損外，與駕駛能力有關者為對於移動景物的追蹤
    能力、經強光照射後恢復視力及監視四周的注意力等，而此三種能力在夜間駕車
    時尤其重要，許多人飲酒後因沒有可自覺的生理反應，以致腦部功能已缺損而仍
    不自知照常開車，此乃許多酒後駕車造成意外事故的主因之一（台北醫學院附設
    醫院精神科蔡尚穎主任論文「酒精對人體生理與行為之影響」參照），亦為刑法
    修正增訂一百八十五條之三之立法理由。本件被告於右揭時地酒後駕車並肇事，
    為警測出之呼氣中酒精濃度高達每公升一．０一毫克，顯然已達興奮之酒醉狀況
    ，確已無法安全駕駛動力交通工具。復有酒精濃度測試表一紙附卷可稽，本件事
    證已臻明確，核被告所辯，顯係事後卸責之詞，委無足採，事證明確，被告犯行
    洵堪認定。
    。
二、核被告酒後駕車之行為，係犯刑法第一百八十五條之三重大違背安全駕駛罪。本
    院爰審酌被告犯罪之動機、目的、手段、其品性及智識程度、犯罪所生之危害，
    犯後態度等一切情狀，量處如主文所示之刑，並諭知易服勞役之折算標準，以示
    懲儆。
公訴不受理部分：
一、按告訴乃論之罪，告訴人於第一審辯論終結前得撤回其告訴，又告訴經撤回者，
    應諭知不受理之判決，刑事訴訟法第二百三十八條第一項、第三百零三條第三款
    定有明文。
二、本件告訴人甲○○對被告提出告訴之過失傷害案件，起訴書認被告係觸犯刑法第
    二百八十四條第一項前段之過失傷害罪，依同法第二百八十七條前段之規定，須
    告訴乃論。茲據告訴人撤回其告訴（有撤回狀一件在卷可按），揆諸首開說明，
    應諭知不受理之判決。
據上論斷，應依刑事訴訟法第三百零三條第三款、第二百九十九條第一項前段、刑法
第一百八十五條之三、第四十二條第二項、罰金罰鍰提高標準條例第二條，判決如主
文。
本案經檢察官曾昭愷到庭執行職務
中    華    民    國      八十九      年      九      月       十一     日
                                臺灣臺南地方法院交通法庭
                                        法  官  張      菁
右正本證明與原本無異。
如不服本判決，應於判決送達後十日內向本院提出上訴狀( 應附繕本 )。
                                        書記官  林  木  村
中    華    民    國      八十九      年      九      月       十一     日
附錄本案論罪科刑法條全文：
刑法第一百八十五條之三
服用毒品、麻醉藥品、酒類或其他相類之物，不能安全駕駛動力交通工具而駕駛者，
；處一年以下有期徒刑、拘役或三萬元以下罰金。


司法院資訊處製作；財團法人民間司法改革基金會備份。
